臺灣臺中地方法院刑事判決　　　　　　　96年度訴字第2193號
公　訴　人　臺灣臺中地方法院檢察署檢察官
被　　　告　甲○○
上列被告因毒品危害防制條例案件，經檢察官提起公訴（96年度
毒偵字第2865號），復經本院合議庭裁定由受命法官獨任行簡式
審判程序，本院判決如下：
    主    文
甲○○施用第一級毒品，處有期徒刑壹年拾月，扣案之注射針筒
貳支沒收。
    犯罪事實
一、甲○○有違反麻醉藥品管理條例、竊盜、違反毒品危害防制
    條例多次等前科，其曾因施用毒品案件，經觀察勒戒、強制
    戒治執行，其中於民國（下同）89年間因施用毒品案件，經
    本院裁定令入戒治處所施以強制戒治，復經執行後，於90年
    3月31日強制戒治執行完畢，並因該案件經本院判處有期徒
    刑1年4月、4月，應執行有期徒刑1年6月確定；又於前開強
    制戒治執行完畢釋放後5年內，再於91年間因竊盜、毒品危
    害防制條例等案件，經本院判處有期徒刑10月、1年8月，應
    執行有期徒刑2年4月確定，經與前開毒品案件之刑期接續執
    行，刑期應至96年9月13日止，其於95年11月17日經假釋付
    保護管束（尚未執行完畢，未構成累犯）。詎其仍不知悔改
    ，於前開假釋付保護管束期間，竟基於反覆施用第一級毒品
    海洛因之犯意，自96年5月初某日起至同年5月21日16、17
    時許止，在臺中縣沙鹿鎮○○路附近等處，以針筒注射之方
    式，約1天1次，施用第一級毒品海洛因多次。嗣於96年5月
    24日18時56分許，為警在臺中縣大里市○○里○○路351巷1
    弄31號查獲，並扣得其所有供施用海洛因之注射針筒2支。
二、案經臺中縣警察局霧峰分局報請臺灣臺中地方法院檢察署檢
    察官偵查起訴，復經本院合議庭裁定由受命法官獨任行簡式
    審判程序。
    理    由
一、本案證據能力之說明
    按「被告以外之人於審判外之陳述，雖不符前4條（指刑事
    訴訟法第159條之1至第159條之4）之規定，而經當事人於審
    判程序同意作為證據，法院審酌該言詞陳述或書面陳述作成
    之情況，認為適當者，亦得為證據」，又「當事人、代理人
    或辯護人於法院調查證據時，知有第159條第1項不得為證據
    之情形，而未於言詞辯論終結前聲明異議，視為有前項之同
    意」，刑事訴訟法第159條之5第1項、第2項亦有明文。本件
    被告就檢察官提出之證據之證據能力，均未於言詞辯論終結
    前聲明異議，自視為同意，合先敘明。
二、訊據被告甲○○對上開時地施用第一級毒品海洛因多次之犯
    行於本院坦承不諱，並有扣案為被告所有供施用海洛因所用
    之注射針筒2支可稽，且被告為警查獲後，經採尿送驗，以
    氣相層析質譜議檢驗結果，確呈可待因、嗎啡均呈陽性反應
    ，此有中山醫學大學附設醫院檢驗科藥物檢測中心出具之尿
    液檢驗報告附卷可稽，足認被告上開自白與事實相符，堪以
    採信；且按毒品危害防制條例已於92年7月9日修正、公布，
    並於公布後6個月施行，修正後之毒品危害防制條例對施用
    毒品者，僅就「初犯」及「5年後再犯」2種情形，有其追訴
    條件之限制，即須於初犯經觀察、勒戒或強制戒治釋放後，
    5年內均無施用毒品之行為，始能認其前所實施之觀察、勒
    戒或強制戒治已足遮斷毒癮，而得於5年後再犯時，再予適
    用初犯之規定，重行觀察、勒戒等程序。倘5年內已經再犯
    ，被依法追訴處罰，縱其第3次（或第3次以上）施用毒品之
    時間在初犯釋放5年以後，即與「5年後再犯」之情形有別，
    且因已於「5年內再犯」，顯見其再犯率甚高，原實施觀察
    、勒戒或強制戒治，已無法收其實效，而無5年戒斷期之存
    在，自無再經觀察、勒戒及強制戒治之必要，應由檢察官逕
    行起訴，此有最高法院95年第7次刑事庭會議決議、最高法
    院95年度臺非字第59號判決可資參照，查被告前因施用毒品
    案件，經觀察勒戒、強制戒治執行多次，曾於89年間因施用
    毒品案件，經本院裁定令入戒治處所施以強制戒治，復經執
    行後，於90年3月31日強制戒治執行完畢，並因該案件經本
    院判處有期徒刑1年4月、4月，應執行有期徒刑1年6月確定
    ，又於前開強制戒治執行完畢釋放後5年內，再於91年間再
    因施用毒品案件，經本院判處有期徒刑10月、1年8月，應執
    行有期徒刑2年4月確定，上開案件經接續執行，刑期應至96
    年9月13日止，現於假釋付保護管束中，尚未執行完畢等情
    ，有臺灣臺中地方法院檢察署刑案資料查註紀錄表在卷可佐
    ，顯見被告前所接受之觀察勒戒、強制戒治、有期徒刑之執
    行程序，均未能遮斷毒癮，參諸最高法院95年5月9日第7次
    刑事庭會議決議及95年度臺非字第59號判決，被告再為本案
    施用毒品犯行，仍屬「再犯」之情形，應予追訴，併予此敘
    明。
 本件事證明確，被告施用第一級毒品海洛因之犯行，應堪認定
 。
三、核被告甲○○所為，係犯毒品危害防制條例第10條第1項之
    施用第一級毒品罪。被告因施用海洛因而持有海洛因之低度
    行為，應為其施用海洛因之高度行為所吸收，不另論罪。爰
    審酌被告前有違反麻醉藥品管理條例、竊盜、毒品危害防制
    條例多次等前科，素行不良，其因施用毒品犯行，前經觀察
    勒戒、強制戒治，竟仍另案再犯施用海洛因案件，復經本院
    判處刑度達1年8月確定，經入監執行，復經假釋付保護管束
    ，於假釋期間，竟猶不知戒絕，再施用毒品不輟，無視於毒
    品對於自身健康之戕害及國家對於杜絕毒品犯罪之禁令，惡
    性非輕，顯無悔意，惟念其於本院審理時坦認罪行，復至童
    綜合醫院進行美沙冬替代療法之治療，態度尚佳，及檢察官
    求處有期徒刑2年，實屬過重等一切情狀，量處如主文所示
    之刑。
四、扣案之注射針筒2支，係被告所有供施用海洛因所用之物，
    業據被告於本院陳明在卷，爰依法宣告沒收。
據上論斷，應依刑事訴訟法第273條之1第1項、第299條第1項前
段，毒品危害防制條例第10條第1項，刑法第11條前段、第38條
第1項第2款，判決如主文。
中　　華　　民　　國　　96　　年　　9 　　月　　3 　　日
                  刑事第十庭    法  官  黃家慧
上正本證明與原本無異。
如不服本判決，應於送達後十日內向本院提出上訴狀（須附繕
本），上訴於臺灣高等法院臺中分院。
                                書記官  陳靖騰
中　　華　　民　　國　　96　　年　　9 　　月　　3 　　日
所犯法條：
毒品危害防制條例第10條第1項
施用第一級毒品者，處 6月以上 5 年以下有期徒刑。
